【裁判字號】    97,台非,24
【裁判日期】    970215
【裁判案由】    強盜等罪減刑及定應執行刑
【裁判全文】
最高法院刑事判決                九十七年度台非字第二四號
上  訴  人  最高法院檢察署檢察總長
被      告  甲○○
上列上訴人因被告強盜等罪減刑及定應執行刑案件，對於台灣屏
東地方法院中華民國九十六年十月十二日第一審確定裁定（九十
六年度聲減字第二二二七號），認為違法，提起非常上訴，本院
判決如下：
    主  文
原裁定撤銷。
檢察官之聲請駁回。
    理  由
非常上訴理由稱：「按對於已判決確定之各罪，已經裁定其應執
行之刑者，如又重複裁定其應執行之刑，自係違反一事不再理之
原則，即屬違背法令。對於後裁定，得提起非常上訴（最高法院
民國六十八年度台非字第五０號判例參照）。經查原裁定台灣屏
東地方法院九十六年度聲減字第二二二七號於九十六年十月十二
日裁定前，該院業據被告聲請，於九十六年八月二十日就被告所
犯之同一搶奪罪宣告刑，以九十六年度聲減字第一七０二號裁定
減為有期徒刑六月，並與不得減刑之同一強盜罪（宣告刑為有期
徒刑五年六月）定其應執行刑為有期徒刑五年十月，於同年九月
二十六日確定，此有台灣屏東地方法院檢察署九十六年度執減更
字第二五七五號、九十六年度執減更字第二七七六號等相關案卷
足憑，足見原裁定係重複裁定減刑及定其應執行之刑，自屬違背
法令。爰依刑事訴訟法第四百四十一條、第四百四十三條提起非
常上訴，以資糾正」等語。
本院按對於已判決確定之各罪，已經裁定其應執行之刑者，如又
重複裁定其應執行之刑，自係違反一事不再理之原則，即屬違背
法令，對於後裁定，得提起非常上訴。本件被告甲○○所犯強盜
、搶奪二罪，經台灣屏東地方法院以九十五年度訴字第一八五號
分別判處罪刑確定；嗣經該院依被告之聲請，於九十六年八月三
十日以九十六年度聲減字第一七０二號裁定就合於減刑條件之搶
奪罪予以減刑為有期徒刑六月，並與不應減刑之強盜罪所處有期
徒刑五年六月，定其應執行刑為有期徒刑五年十月，於九十六年
九月二十六日確定，此有上開刑事判決書及台灣屏東地方法院檢
察署九十六年度執減更字第二五七五號等相關案卷足憑。乃同院
檢察官嗣又重行聲請，該院未予裁定駁回，竟於九十六年十月十
二日以九十六年度聲減字第二二二七號重複裁定減刑並定其應執
行之刑為有期徒刑六年，有該卷宗可稽。其後一裁定，有違一事
不再理之原則，顯屬違背法令。案經確定，且對被告不利，非常
上訴意旨予以指摘，洵有理由，應由本院將該後一裁定撤銷，並
將檢察官之聲請駁回，以資糾正。
據上論結，應依刑事訴訟法第四百四十七條第一項第一款但書，
判決如主文。
中    華    民    國  九十七  年    二    月   十五   日
                      最高法院刑事第八庭
                          審判長法官  洪  清  江
                                法官  石  木  欽
                                法官  韓  金  秀
                                法官  陳  晴  教
                                法官  李  錦  樑
      本件正本證明與原本無異
                                      書  記  官
中    華    民    國  九十七  年    三    月    四    日
                                                      Ｅ


司法院資訊處製作；財團法人民間司法改革基金會備份。
